Minutes et répertoires du notaire Jules César TRÉPAGNE, 17 novembre 1846 - 4 juillet 1873 (étude XXXVI)
Archives nationales
- Répertoire(s) de Jules César TRÉPAGNE, 28 mars 1843 - 6 octobre 1874; MC/RE/XXXVI/13 - MC/RE/XXXVI/17
  - Répertoire. 1843, 28 mars - 1852, 2 février, 28 mars 1843 - 2 février 1852; MC/RE/XXXVI/13
    - Quittance, acompte sur paiement de terrain, 20087 f sur 3500 f et subrogation 10 000 f, Vaugirard (Paris) rue des Vignes., 10 juillet 1851
      Or celle-ci est rattachée matériellement à un autre acte conservé dans les minutes de ce même notaire pour la période de novembre 1844 (la date exacte de l'autre acte est mentionnée dans la colonne 'minutes' du répertoire du notaire).
    - Succession, liquidation, dépôt de pieces, jugement d'homologation., 13 juillet 1851
      Or celle-ci est rattachée matériellement à un autre acte conservé dans les minutes de ce même notaire pour la période de juillet 1850 (la date exacte de l'autre acte est mentionnée dans la colonne 'minutes' du répertoire du notaire).
    - Succession, liquidation, rectification, proces-verbal., 14 juillet 1851
      Nom, qualité: (M.) Lisfranc de Saint-Martin, Paul Alexis.
    - Quittance, reglement de dette, 3044 f., 15 juillet 1851
      Nom, qualité: (Mme ou Mlle) Hubault, Iphigenie.
      Domicile: Paris (Paris) rue Poulletier, 20.
      Domicile: Paris (Paris) rue Sainte-Marguerite, 32
      Or celle-ci est rattachée matériellement à un autre acte conservé dans les minutes de ce même notaire pour la période de avril 1843 (la date exacte de l'autre acte est mentionnée dans la colonne 'minutes' du répertoire du notaire).
    - Succession, notoriete., 21 juillet 1851
      Nom, qualité: (Mme ou Mlle) Mirat, Marie Veronique.
      Domicile: Paris (Paris) rue Neuve-Saint-Nicolas, 22.
      Relations: veuve de l'intervenant 2, épouse de l'intervenant 3.
      Nom, qualité: (M.) Sibert, Louis Fleury.
      Nom, qualité: (M.) Terrassin, Rene Antoine.
      Domicile: Paris (Paris) rue Neuve-Saint-Nicolas, 22
    - Declaration, identification de debiteur., 23 juillet 1851
      Nom, qualité: (M.) Crouzet, Fulcrand.
      Profession: fournier, Castelneau-le-Lez (Hérault).
      Domicile: Castelneau-le-Lez (Hérault)
    - Quittance, paiemen de créance sur vente de maison, 18222 f, Paris (Paris) rue Neuve-Breda, 29., 28 juillet 1851
      Nom, qualité: (Mme ou Mlle) Guenaud de, Blanche Nicole.
      Profession: chanoinesse, Paris (Paris).
      Domicile: Paris (Paris) rue de Sevres, 31.
      Relations: vendeur(s) de l'intervenant 4.
    - Quittance, paiement de créance sur vente de maison, 10113 f, Paris (Paris) rue Neuve-Breda, 29., 29 juillet 1851
      Nom, qualité: (Mme ou Mlle) Rousseau, Marie Antoinette Justine.
      Domicile: Paris (Paris) rue de Lille, 36.
      Relations: veuve de l'intervenant 2, créancier(e) de l'intervenant 3, créancier(e) de l'intervenant 4.
      Nom, qualité: (M.) Vallot, Simon.
      Relations: vendeur(s) de l'intervenant 5.
    - Depot de pieces, ordonnance d'envoi en possession de legs universel., 30 juillet 1851
      Nom, qualité: (Mme ou Mlle) Guillou, Sophie Euphemie.
      Domicile: Paris (Paris) rue de l'Echelle, 8.
      Relations: veuve de l'intervenant 2, légataire universel de l'intervenant 2.
      Or celle-ci est rattachée matériellement à un autre acte conservé dans les minutes de ce même notaire pour la période de juillet 1851 (la date exacte de l'autre acte est mentionnée dans la colonne 'minutes' du répertoire du notaire).
    - Quittance, paiement de maisn, 8100 f, Saint-Maurice (Val-de-Marne)., 30 juillet 1851
    - Quittance, paiement de créance sur vente de maison, 10136 f, Paris (Paris) rue Neuve-Breda, 29., 30 juillet 1851
      Nom, qualité: (M.) Roberge, Pierre Vincent.
      Profession: négociant, Rouen (Seine-Maritime).
      Domicile: Paris (Paris) boulevard Beaumarcbais, 4
    - Quittance, paiement de créance sur vente de maison, 10136 f, Paris (Paris) rue Neuve-Breda, 29., 31 juillet 1851
      Nom, qualité: (M.) Schrocker, Guillaume.
      Profession: caissier, Paris (Paris).
      Domicile: Paris (Paris) rue Neuve-des-Mathurins, 1.
    - Prorogation, delai de remboursement d'emprunt, 26000 f., 31 juillet 1851
      Domicile: Paris (Paris) rue d'Enfer-Saint-Michel, 32
      Or celle-ci est rattachée matériellement à un autre acte conservé dans les minutes de ce même notaire pour la période de juillet 1843 (la date exacte de l'autre acte est mentionnée dans la colonne 'minutes' du répertoire du notaire).
    - Prorogation, delai de reglement de dette., 31 juillet 1851
      Domicile: Peit-Montrouge (Paris) route d'Orleans, 37.
      Nom, qualité: (M.) Dumont, Aymar Claude.
      Domicile: Montrouge (Paris) Chaussée du Maine, 44
      Or celle-ci est rattachée matériellement à un autre acte conservé dans les minutes de ce même notaire pour la période de janvier 1842 (la date exacte de l'autre acte est mentionnée dans la colonne 'minutes' du répertoire du notaire).
    - Procuration acte, substitution, reglement de dette., 1er août 1851
      Relations: procureur de l'intervenant 2, remplacé(e) par l'intervenant 04.
      Profession: clerc-de-notaire, Paris.
    - Declaration ratification, origine et montant effectif de créance., 4 août 1851
      Domicile: Paris (Paris) Camp de l'Archeveche
    - Decharge, versement de paiement de maison, 8100 f en echange de titre de propriété., 6 août 1851
      Nom, qualité: (personne morale) Dobilly (hoirs).
      Nom, qualité: (M.) Trepagne, Jules Cesar.
    - Decharge, dépôt, mandat., 7 août 1851
      Nom, qualité: (M.) Mallet, Eugene.
      Domicile: Gueprei (Orne).
      Nom, qualité: (M.) Mallet, Louis Auguste Victor.
    - Succession, decharge, inscription de rente etat 5%, 46 f., 7 août 1851
      Nom, qualité: (M.) Billon, Napoleon Jean Lambert.
      Profession: marchand de volailles, Vaugirard (Paris).
      Domicile: Vaugirard (Paris) rue Blomet, 56.
      Relations: héritier de l'intervenant 2, héritier de l'intervenant 3.
      Nom, qualité: (Mme ou Mlle) Billon, Julie Adrienne Adolphine.
      Domicile: Paris (Paris) rue Menilmontant, 7.
      Relations: sœur de l'intervenant 1.
      Nom, qualité: (M.) Billon, Lambert.
      Relations: père de l'intervenant 1, père de l'intervenant 2.
    - Quittance, réglement de dette, 10 000 f., 7 août 1851
      Nom, qualité: (M.) Senevoy de, Armand Jules.
      Domicile: Paris (Paris) rue de Lille, 23.
      Nom, qualité: (M.) Tual, Charles Joseph.
      Domicile: Paris (Paris) rue du Faubourg-Saint-Honore, 152
      Or celle-ci est rattachée matériellement à un autre acte conservé dans les minutes de ce même notaire pour la période de août 1846 (la date exacte de l'autre acte est mentionnée dans la colonne 'minutes' du répertoire du notaire).
    - Succession, notoriete, depot., 7 août 1851
    - Quittance, reglement de dette, 1537 f., 9 août 1851
      Nom, qualité: (M.) Renard, Antoine Laurent.
      Domicile: Fontenay-sous-Bois (Val-de-Marne).
      Nom, qualité: (M.) Poulaint, Benoit.
      Domicile: Paris (Paris) rue des Amandiers-Popincourt, 38
      Or celle-ci est rattachée matériellement à un autre acte conservé dans les minutes de ce même notaire pour la période de avril 1848 (la date exacte de l'autre acte est mentionnée dans la colonne 'minutes' du répertoire du notaire).
    - Depot de pieces, ordonnance d'envoi en possession de legs universel., 9 août 1851
      Nom, qualité: (Mme ou Mlle) Vidal, Julie Antoinette Pierrette.
      Domicile: Paris (Paris) rue de Saintonge, 19.
      Relations: veuve de l'intervenant 2, veuve de l'intervenant 3, légataire universel de l'intervenant 3.
      Nom, qualité: (M.) Marlier, Aime Charles.
    - Decharge, dépôt, mandat de liquidation de succession., 11 août 1851
    - Decharge, versement d'interets de part de succession, 1116 f., 13 août 1851
      Nom, qualité: (M.) Mocquard, Constant Amedee.
      Profession: notaire, Provins (Seine-et-Marne).
      Or celle-ci est rattachée matériellement à un autre acte conservé dans les minutes de ce même notaire pour la période de août 1851 (la date exacte de l'autre acte est mentionnée dans la colonne 'minutes' du répertoire du notaire).
    - Notoriete, droit à rente viagere sur maison, 987 f, Paris (Paris) rue Coquilliere, 20., 26 août 1851
      Nom, qualité: (Mme ou Mlle) Favel, Francoise Lea.
      Domicile: Lons-le-Saunier (Jura).
      Nom, qualité: (M.) Baron, Jerome Desire.
      Nom, qualité: (personne morale) Gacon (enfants).
      Nom, qualité: (M.) Gacon, Charles.
      Profession: receveur-particulier (ancien), Dole (Jura).
      Relations: tuteur de l'intervenant 3, procureur de l'intervenant 1
    - Ratification, depot., 1er septembre 1851
      Nom, qualité: (Mme ou Mlle) Astoin, Jeanne Catherine.
      Nom, qualité: (M.) Bore, Felix.
    - Decharge, dépôt, mandat de liquidation de succession., 3 septembre 1851
      Nom, qualité: (M.) Huss, Pierre.
      Profession: garde-forestier, Weyersheim (Bas-Rhin).
      Domicile: Weyersheim (Bas-Rhin).
      Nom, qualité: (M.) Huss, Michel.
      Domicile: Rueil-Malmaison (Hauts-de-Seine).
    - Succession, notoriete., 4 septembre 1851
      Nom, qualité: (M.) Levast, Guillaume Martin.
      Domicile: Paris (Paris) place Dupleix, 18
    - Decharge, mandat de recouvrement de créances (2), 1819 f., 10 septembre 1851
    - Procuration acte, decharge, prise de possession de succession., 11 septembre 1851
      Nom, qualité: (personne morale) Salliot (hoirs).
    - Ratification, dépôt, conventions d'exigibilite de solde de paiement de terrains (2), 8099 f, Paris (Paris) rue de Clichy., 11 septembre 1851
      Relations: coacquereur avec l'intervenant 02.
      Domicile: Paris (Paris) rue Saint-Martin, 168
    - Proces-verbal de defaut, conventions verbales de vente de ferme, Gironville (Seine-et-Marne)., 12 septembre 1851
      Domicile: Paris (Paris) rue de Boursault, 12.
    - Depot de pieces, ordonnance d'envoi en possession de legs universel., 13 septembre 1851
    - Decharge, legs, 15893 f., 15 septembre 1851
      Nom, qualité: (Mme ou Mlle) Lefebvre, Josephine Christine Adelaide.
      Domicile: Neuilly (Hauts-de-Seine).
      Relations: épouse de l'intervenant 2, legataire de l'intervenant 3.
    - Declaration, justifications complementaires de purges d'hypotheques., 16 septembre 1851
      Domicile: Paris (Paris) rue du Harlay-au-Marais, 7 Bis
    - Tutelle, decharge, arrete de compte., 17 septembre 1851
      Profession: avocat, chef de bureau de la prefecture de police (ancien), Paris (Paris).
      Domicile: Paris (Paris) rue Guenegaud, 8
    - Decharge, mandat d'emprunt, 94000 f., 21 septembre 1851
      Nom, qualité: (M.) Serize, Louis Gervais.
      Relations: créancier(e) de l'intervenant 1.
    - Prorogation, delai de reglement de dette., 23 septembre 1851
      Nom, qualité: (M.) Guyard de Chalambert, Francois.
      Nom, qualité: (M.) Gourdault, Augustin Etienne.
      Domicile: Paris (Paris) rue Sainte-Croix-de-la-Bretonnerie, 50
      Or celle-ci est rattachée matériellement à un autre acte conservé dans les minutes de ce même notaire pour la période de octobre 1847 (la date exacte de l'autre acte est mentionnée dans la colonne 'minutes' du répertoire du notaire).
    - Ratification, bail à loyer de maison, 2000 f, Paris (Paris) rue Saint-Denis, 113., 2 octobre 1851
      Nom, qualité: (Mme ou Mlle) Francois, Aimee Francoise.
      Domicile: Paris (Paris) rue Saint-Denis, 113
    - Declaration, valeur d'actions de journal., 10 octobre 1851
    - Depot de pieces, ordonnance d'envoi en possession., 13 octobre 1851
      Nom, qualité: (M.) Carlier, Adolphe Auguste.
      Profession: imprimeur-lithographe, Paris (Paris).
      Domicile: Paris (Paris) rue des Francs-Bourgeois-au-Marais, 1.
      Or celle-ci est rattachée matériellement à un autre acte conservé dans les minutes de ce même notaire pour la période de septembre 1851 (la date exacte de l'autre acte est mentionnée dans la colonne 'minutes' du répertoire du notaire).
    - Decharge, legs, ornements d'eglise., 13 octobre 1851
      Nom: Administrateurs de La Fabrique.
      Domicile: Bernis (Gard).
      Relations: legataires de l'intervenant 3.
      Nom, qualité: (M.) Bonnafous, Louis Francois.
      Profession: chanoine, Paris (Paris).
      Domicile: Paris (Paris) rue de Vaugirard, 49.
      Relations: légataire universel de l'intervenant 3.
      Profession: curé (ancien), Beaucaire (Gard)
    - Decharge, dépôt, mandat de transport de droits successifs., 15 octobre 1851
      Profession: brigadier de gendarmerie (retraite), Blaiserives (Haute-Marne).
      Nom, qualité: (M.) Pate, Charles Henri.
      Domicile: Paris (Paris) quai de l'Ecole,, 8
      Or celle-ci est rattachée matériellement à un autre acte conservé dans les minutes de ce même notaire pour la période de octobre 1851 (la date exacte de l'autre acte est mentionnée dans la colonne 'minutes' du répertoire du notaire).
    - Quittance, paiement de créance, 2729 f., 17 octobre 1851
      Profession: propriétaire, notaire (ancien).
      Domicile: Breteuil (Oise)
    - Procuration acte, substitution, reglement de succession., 21 octobre 1851
      Relations: remplacé(e) par l'intervenant 02.
    - Quittance, paiement de maison, 12150 f, Colombes (Hauts-de-Seine)., 24 octobre 1851
      Profession: greffier en chef du tribunal civil, Rembouillet (Yvelines).
    - Succession, liquidation., 28 octobre 1851
    - Depot de pieces, ordonnance d'envoi en possession de legs universel., 10 novembre 1851
    - Quittance, paiement de créance sur vente de maison, 8120 f, Paris (Paris) rue Neuve-Breda, 29., 11 novembre 1851
      Nom, qualité: (M.) Foudriat, Jean Baptiste.
      Domicile: Paris (Paris) rue de Sevres, 62.
      Relations: créancier(e) de l'intervenant 3, créancier(e) de l'intervenant 4.
      Nom, qualité: (M.) Raguet, Jean Pierre Augustin.
      Profession: receveur de peage de pont, Asnieres (Hauts-de-Seine).
      Domicile: Asnieres-sur-Seine (Hauts-de-Seine).
    - Depot de pieces, ordonnance d'envoi en possession de legs universel., 11 novembre 1851
      Domicile: Clermont-Ferrand (Puy-de-Dôme)
    - Declaration., 12 novembre 1851
      Nom, qualité: (Mme ou Mlle) Lefevre, Josephine Christine Adelaide.
    - Tutelle, compte, cloture., 17 novembre 1851
      Or celle-ci est rattachée matériellement à un autre acte conservé dans les minutes de ce même notaire pour la période de novembre 1851 (la date exacte de l'autre acte est mentionnée dans la colonne 'minutes' du répertoire du notaire).
    - Quittance, paiement de maison et jardin, 7130 f, Petit-Montrouge (Paris) avenue de la Sante, 31, Square, 4., 20 novembre 1851
      Domicile: Petit-Montrouge (le) (Paris) avenue de la Sante, 31, Square, 5.
      Domicile: Petit-Montrouge (le) (Paris) avenue de la Sante, 31, Square, 5
    - Renonciation, dépôt, communaute de biens et succession., 26 novembre 1851
      Relations: épouse de l'intervenant 5, fille de l'intervenant 1.
    - Quittance, remboursement d'emprunt, 4000 f., 28 novembre 1851
      Domicile: Paris (Paris) rue Choiseul, 11.
      Nom, qualité: (Mme ou Mlle) Malide, Felicite Lucie.
      Relations: subrogé(e) de l'intervenant 1, veuve de l'intervenant 4, veuve de l'intervenant 5, belle-mère de l'intervenant 2.
      Nom, qualité: (M.) Loyseau, Jean Marie Louis.
      Nom, qualité: (M.) Ferrand, Pierre Joseph.
    - Mariage, dépôt de pieces., 1er décembre 1851
      Nom, qualité: (Mme ou Mlle) Bague, Jean.
    - Quittance, remboursement d'emprunt, 71079 f., 1er décembre 1851
    - Declaration, supplement d'hypotheque sur moitie de maison pour garantie d'emprunt, 2000 f, Puiseux-Pontoise (95)., 1er décembre 1851
    - Quittance, reglement de dette, 4000 f., 4 décembre 1851
      Nom, qualité: (M.) Leger, Fleurus Olivier.
      Domicile: Paris (Paris) rue Saint-Germain-l'Auxerrois, 65.
      Nom, qualité: (M.) Du Suan de La Croix, Jean Marie Victor Gustave.
      Or celle-ci est rattachée matériellement à un autre acte conservé dans les minutes de ce même notaire pour la période de novembre 1849 (la date exacte de l'autre acte est mentionnée dans la colonne 'minutes' du répertoire du notaire).
    - Decharge, paiement de legs, 5000 f., 6 décembre 1851
      Nom, qualité: (Mme ou Mlle) Cautenet, Pierrette Madeleine.
      Domicile: Morez (Jura).
      Relations: épouse de l'intervenant 2, niece de l'intervenant 3, legataire de l'intervenant 3.
      Nom, qualité: (M.) Corbon, Jean Francois.
      Profession: receveur des douanes, Morez (Jura).
      Profession: capitaine de hussard (ancien).
      Relations: frère de l'intervenant 3, légataire universel de l'intervenant 3
    - Succession, inventaire apres décès, cloture., 9 décembre 1851
    - Delegation, garantie d'hypotheque sur maison, 3000 f, Paris (Paris) quai de la Megisserie, 84 X place des Trois-Maries, 2., 9 décembre 1851
      Or celle-ci est rattachée matériellement à un autre acte conservé dans les minutes de ce même notaire pour la période de décembre 1851 (la date exacte de l'autre acte est mentionnée dans la colonne 'minutes' du répertoire du notaire).
    - Notification, avis de remboursement, 30 000 f., 13 décembre 1851
      Relations: créancier(e) de l'intervenant 2
    - Decharge, paiement de legs, 4000 f., 16 décembre 1851
      Nom, qualité: (M.) Lecorbeiller, Augustin Zephirin.
    - Procuration acte, prise de possession de succession., 17 décembre 1851
      Nom, qualité: (M.) Day, Jean Nicolas.
      Domicile: Saint-Lambert-et-Mont-de-Jeux (8).
      Nom, qualité: (M.) Gobe, Jean Pierre.
      Profession: journalier, Saint-Lambert-et-Mont-de-Jeux (Ardennes).
      Domicile: Saint-Lambert-et-Mont-de-Jeux (Ardennes).
      Domicile: Paris (Paris) rue Neuve-Sainte-Genevieve, 28.
    - Notoriete, état civil., 17 décembre 1851
      Profession: Paris (Paris).
      Domicile: Paris (Paris) place de la Poste aux Lettres
    - Mariage, depot., 17 décembre 1851
    - Prorogation, délai de remboursement d'emprunt, 10 000 f., 18 décembre 1851
      Domicile: Paris (Paris) passage Saulnier, 4 Bis.
      Or celle-ci est rattachée matériellement à un autre acte conservé dans les minutes de ce même notaire pour la période de décembre 1847 (la date exacte de l'autre acte est mentionnée dans la colonne 'minutes' du répertoire du notaire).
    - Decharge, paiement effectif de legs, 464 f., 18 décembre 1851
      Nom, qualité: (M.) Levesque, Francois.
      Profession: journalier, Grenelle (Paris).
      Domicile: Grenelle (Paris) rue de Javelle, 25.
    - Quittance, remboursement d'emprunt, 3000 f., 18 décembre 1851
      Nom, qualité: (M.) Hanot, Jean Baptiste (pere).
      Profession: cultivateur, Sclayn (belgique).
      Domicile: Sclayn (belgique).
      Nom, qualité: (M.) Hanot, Jean Baptiste (fils).
      Profession: tailleur de pierres, Sclayn (belgique).
      Relations: fils de l'intervenant 1, procureur de l'intervenant 1, procureur de l'intervenant 3.
      Nom, qualité: (Mme ou Mlle) Hanot, Aldegonde.
      Relations: fille de l'intervenant 1.
      Relations: subrogé(e) de l'intervenant 1, subrogé(e) de l'intervenant 2, subrogé(e) de l'intervenant 3.
    - Nomination, gerant de société., 22 décembre 1851
      Nom, qualité: (M.) Muller, Andre.
      Domicile: Paris (Paris) rue des Fosses-Saint-Germain-l'Auxerrois, 24
    - Quittance, acompte sur paiement d'adjudication de maison, 10 000 f, Paris (Paris) rue de la Michodière, 18., 26 décembre 1851
      Nom, qualité: (Mme ou Mlle) Thevenin, Charlotte Henriette.
      Domicile: Paris (Paris) rue Hauteville, 10.
      Nom, qualité: (M.) Lenoble, Auguste Jean.
      Or celle-ci est rattachée matériellement à un autre acte conservé dans les minutes de ce même notaire pour la période de mai 1846 (la date exacte de l'autre acte est mentionnée dans la colonne 'minutes' du répertoire du notaire).
    - Quittance, remboursement de créance, 6158 f., 26 décembre 1851
      Nom, qualité: (personne morale) Richard (créanciers).
      Nom, qualité: (M.) Richard, Ange Louis.
      Nom, qualité: (M.) Wocher, Christian.
      Profession: propriétaire, boucher (marchand).
    - Decharge, paiement de legs, 13320 f., 27 décembre 1851
      Nom, qualité: (M.) Lecorbeiller, Frederic Boniface.
      Profession: lieutenant des douanes (retraite).
      Domicile: Templeuve (Nord).
      Relations: legataire de l'intervenant 2, frère de l'intervenant 2
    - Declaration, formalites de purge hypothecaire apres paiement de maison de campagne, Colombes (Hauts-de-Seine)., 31 décembre 1851
    - Mariage, addition., 31 décembre 1851
      Nom, qualité: (M.) Le Corbeiller, Augustin Zephirin.
      Domicile: Paris (Paris) place des Vosges, 25.
      Nom, qualité: (Mme ou Mlle) Lasseque, Marie Margueriite.
  - Répertoire. 1852, 3 février - 1858, 20 janvier, 3 février 1852 - 20 janvier 1858; MC/RE/XXXVI/14
  - Répertoire. 1858, 20 janvier - 1862, 24 décembre, 20 janvier 1858 - 24 décembre 1862; MC/RE/XXXVI/15
  - Répertoire. 1862, 26 décembre - 1868, 26 septembre, 26 décembre 1862 - 26 septembre 1868; MC/RE/XXXVI/16/A
    RE/XXXVI/16
  - Table alphabétique par client. 1846 - 1873, MC/RE/XXXVI/16/B
    Cet index des client renvoie à des tables qui ne sont pas conservées au Minutier central. Inutilisable pour la recherche, il n'a pas été microfilmé ni numérisé.
    RE/XXXVI/16 bis
  - Répertoire. 1868, 28 septembre - 1874, 6 octobre, 28 septembre 1868 - 6 octobre 1874; MC/RE/XXXVI/17
    Répertoire des notaires Jules César Trépagne (28 septembre 1868 - 4 juillet 1873), Alfred Bezanson (5 juillet 1873 - 6 octobre 1874).